【裁判字號】    97,交聲,126
【裁判日期】    970530
【裁判案由】    交管條例聲異
【裁判全文】
臺灣板橋地方法院交通事件裁定        97年度交聲字第126號
原處分機關  交通部公路總局臺北區監理所
異  議  人
即受處分人  甲○○
上列受處分人因違反道路交通管理處罰條例案件，對於交通部公
路總局臺北區監理所96年12月24日所為之北監自裁字裁40-1AB73
4029號裁決處分（原舉發單號：臺北市政府交通局北市交停字第
1AB734029 號），聲明異議，本院裁定如下：
    主  文
異議駁回。
    理  由
一、原處分意旨略以：異議人即受處分人甲○○駕駛陳佳琳所有
    車輛車號6A-6371 號自用小客車於民國（下同）96年8 月10
    日11時25分許，在臺北市○○○路○段69號，因「在禁止臨
    時停車處所停車」之違規，經臺北市政府交通局交通助理員
    照相採證後，並依違反道路交通管理處罰條例第56條第1 項
    第1 款規定以96年9 月26日北市交停字第1AB734029 號舉發
    違反道路交通管理事件通知單（下稱舉發通知單）逕行舉發
    ，並處罰汽車所有人，嗣汽車所有人於96年8 月30日向臺北
    市交通事件裁決所指定駕駛人為異議人甲○○並提出陳述書
    ，經臺北市交通事件裁決所函轉原處分機關後，再經原處分
    機關向原舉發機關查處無誤後，原處分機關爰依道路交通管
    理處罰條例第56條第1 項第1 款之規定，以96年12月24 日
    北監自裁字裁40-1AB734029號違反道路交通管理事件裁決書
    （下稱裁決書）裁處異議人罰鍰新臺幣（下同）900 元（裁
    決書之違規時間應更正為96年8 月10日11時25分）。
二、聲明異議意旨略以：伊依黃線「箭頭所示黃線可停區域」順
    向停車，右方後輪順著黃線停車，並非右輪二輪順著紅線停
    車，故絕非在紅線臨停，當天非上課期間，黃線開放停車，
    伊選了不妨礙捷運工地出口處停車，絕對無妨礙交通及行人
    之行為，伊曾向臺北市停車管理處申訴，但遭駁回，亦曾致
    電承辦人員，該員表明如果往後停一點就可以，試問同一地
    點，怎麼會分停前或停後一點，該地為黃線限時可停區，若
    此時不宜開放停車，為何不取消標誌、標線，而徒生爭議云
    云，爰依法聲明異議，請求撤銷原處分。
三、按禁止臨時停車線為紅色實線，用以指示禁止臨時停車路段
    ，禁止臨時停車處所不得停車，此道路交通標誌標線號誌設
    置規則第169 條第1 項、第2 項及道路交通安全規則第112
    條第1 項第1 款定有明文。次按，汽車駕駛人在禁止臨時停
    車處所停車者，處新台幣（下同）600 元以上1200元以下罰
    鍰，道路交通管理處罰條例第56條第1 項第1 款定有明文。
四、經查：
（一）本件受處分人即異議人即受處分人甲○○駕駛陳佳琳所有
      車輛車號6A-6371 號自用小客車於96年8 月10日11時25分
      許，在臺北市○○○路○段69號，因「在禁止臨時停車處
      所停車」之違規，經臺北市政府交通局交通助理員照相採
      證後，並依違反道路交通管理處罰條例第56條第1 項第1
      款規定以96年9 月26日北市交停字第1AB734029 號舉發通
      知單逕行舉發，並處罰汽車所有人，嗣汽車所有人於96年
      8 月30日向臺北市交通事件裁決所指定駕駛人為異議人甲
      ○○並提出陳述書，經臺北市交通事件裁決所函轉原處分
      機關後，再經原處分機關向原舉發機關查處無誤後，原處
      分機關爰依道路交通管理處罰條例第56條第1 項第1 款之
      規定，以96年12月24日北監自裁字裁40-1AB734029號裁決
      書裁處異議人罰鍰900 元等情，此有舉發通知單、採證照
      片、陳述書、臺北市交通事件裁決所96年10月17日北市裁
      一字第09641062500 號函、申請書、臺北市停車管理處96
      年11月27日北市停四字第09636528500 號書函各1 紙附卷
      可稽。
（二）雖異議人以上揭情置辯，惟異議人確實有在禁止臨時停車
      處所停車之違規事實，業經證人即本件之舉發交通助理員
      乙○○到庭具結證稱：「（問：本件是否你處理？）是，
      我事後去看在捷運施工的鐵板上方有標示接送時間可以停
      車，及當時是暑假，小孩子沒有上課時可以停車，但異議
      人停車地點剛好在學校門口，學校門口依道路交通管理處
      罰條例第56條是禁止停車，且是紅線，24小時都禁止臨時
      停車，且該路段也是捷運施工路段，依道路交通管理處罰
      條例第56條，該路段也是不可以停車，因為我照片拍的是
      紅線，所以我用第56條第1 項第1 款取締。」等語明確（
      見本院97年3 月26日訊問筆錄第1 至2 頁）。查交通標誌
      、標線、號誌之指示、警告、標制等設置，具有公示、公
      信之效果，異議人為合法領有駕駛執照之人，其駕駛汽車
      自應隨時注意各路段所設置之標誌、標線及號誌並應遵行
      之。
（三）再者，本院觀諸卷附採證照片所示，本件異議人之停車之
      地點，其路面劃設有明顯之紅色實線，顯見該路段確為禁
      止臨時停車之處所無誤。是縱令異議人辯稱：伊係順著黃
      線停車，伊係看到標示牌上寫著該時段可停車，伊才停在
      黃線上等情屬實，惟異議人為合法領有駕駛執照之人，該
      路段劃設有明顯禁止臨時停車之紅色實線，即賦予法規範
      之效力，則任何具有認知能力之駕駛人自均應同受其拘束
      ，並負有注意之義務，不得以標示牌上寫明該路段可以停
      ，即得無視於禁止臨停之紅色實線之存在，而解免其違規
      停車之責，否則，該標誌之規範效力將因個別駕駛人之主
      觀認知而發生歧異，難以維持法規範之秩序，亦與規範之
      目的相違，其不合理之處甚屬顯然。從而，異議人辯稱該
      路段依標示牌係屬可以停車之時段，其所辯自無足採。
（四）至於異議人另以：該地點是市政府標示紅線有問題云云，
      惟主管機關本於職權依其行政裁量將該路段設置禁止臨時
      停車紅色實線，乃係主管機關對於系爭路段依當地之實際
      路況、行車流量、交通安全之情況，而作禁制、警告、指
      示、及遵行時間之標誌、標線及號誌措施，異議人為合法
      領有駕駛執照之人本有義務遵守交通規則，不得任意違反
      交通規則而行駛。是本件異議人於禁止臨時停車路段停車
      之違規事實，事證明確，堪予認定。
五、綜上，異議人既有原處分機關所裁決之違規事實，原處分機
    關依上揭道路交通管理處罰條例第56條第1 項第1 款之規定
    ，裁處異議人罰鍰900 元，經核並無不當，應予維持。本件
    異議為無理由，應予駁回。
六、據上論斷，應依道路交通案件處理辦法第19條，裁定如主文
    。
中    華    民    國    97    年    5     月    30    日
                  交通法庭            法  官  吳幸娥
以上正本證明與原本無異
如不服本裁定應於送達後5日內向本院提出抗告狀
                                      書記官  陳靜怡
中    華    民    國    97    年    5     月    30    日


司法院資訊處製作；財團法人民間司法改革基金會備份。
